臺灣臺中地方法院民事判決
111年度中小字第1020號
原      告  林駿騰  

被      告  莊雅慧  


上列當事人間詐欺案件（本院110 年度訴字第811號刑事案件）
，經原告提起損害賠償之刑事附帶民事訴訟（本院110 年度附民
字第940 號），而經刑事庭裁定移送前來，本院於中華民國111 
年4 月20日言詞辯論終結，本院判決如下：
    主          文
被告應給付原告新臺幣27,301元，及自民國110年9月28日起至清
償日止，按週年利率百分之5 計算之利息。
本判決得假執行。
    事 實 及 理 由
壹、程序事項
    按小額訴訟之訴狀送達後，原告不得將原訴變更或追加他訴
    ，但擴張或減縮應受判決事項之聲明者，不在此限，民事訴
    訟法第436 條之23、第436 條第2 項、第255 條第1 項但書
    第3 款定有明文。本件原告起訴時聲明請求被告給付新台幣
    (下同)42,301 元，及自刑事附帶民事訴狀繕本送達被告之
    翌日起至清償日止，按週年利率百分之5 計算之利息；嗣於
    民國111 年4 月20日言詞辯論期日當庭以言詞減縮金額為27
    ,301元及前開利息，並經記明筆錄在卷(本院卷第89 頁)。
    本院審酌原告上開更正請求，其訴訟標的及請求之原因事實
    與原訴仍屬相同，僅請求金額減少而已，核屬減縮應受判決
    事項之聲明，並非訴之變更或追加，依首揭法條規定，即無
    不合，應准許之。
貳、實體事項
一、原告主張：被告基於加重詐欺之犯意，以「may00000000」
    帳號，於樂購蝦皮拍賣網站刊登販售餐券廣告內容，致原告
    陷於錯誤，分別於109 年9 月25日22時57分、59分許，分別
    匯款14,155元、13,146元至被告指定之台新銀行帳戶內，惟
    原告嗣後並未取得所購買之餐券。為此，爰依侵權行為之法
    律關係，提起本件訴訟，請求被告賠償等語。並聲明：如判
    決主文第1 項所示。　　
二、被告則以：對於原告請求均無意見等語。 　　
三、本院之判斷
  ㈠按刑事訴訟判決所認定之事實，固非當然有拘束民事訴訟判
    決之效力，但民事法院調查刑事訴訟原有之證據，而斟酌其
    結果以判斷事實之真偽，並於判決內記明其得心證之理由，
    即非法所不許（最高法院67年臺上字第2674號、49年臺上字
    第929 號裁判要旨參照），是本院自得調查刑事訴訟中原有
    之證據，並斟酌其結果以判斷其事實，合先敘明。
　㈡次按因故意或過失，不法侵害他人之權利者，負損害賠償責
    任。故意以背於善良風俗之方法，加損害於他人者亦同。查
    原告主張之上開事實，業經本院調閱110 年度訴字第811號
    刑事卷宗核閱屬實，並為被告所不爭執；而被告所犯詐欺犯
    行，亦經本院以110 年度訴字第811 、1389、1971、2089號
    刑事判決，判處有期徒刑1 年1月，有上開刑事判決書在卷
    可佐（本院卷第15至25頁），堪認原告主張之事實為真正。
    從而，原告依侵權行為之法律關係，請求被告賠償其27,301
    元，即屬有據。
  ㈢再按給付有確定期限者，債務人自期限屆滿時起，負遲延責
    任；給付無確定期限者，債務人於債權人得請求給付時，經
    其催告而未為給付，自受催告時起，負遲延責任；其經債權
    人起訴而送達訴狀，或依督促程序送達支付命令，或為其他
    相類之行為者，與催告有同一之效力，民法第229 條定有明
    文。又遲延之債務，以支付金錢為標的者，債權人得請求依
    法定利率計算之遲延利息；但約定利率較高者，仍從其約定
    利率，應付利息之債務，其利率未經約定，亦無法律可據者
    ，週年利率為百分之5 ，民法第233 條第1 項、第203 條亦
    分別著有明文。本件原告對被告之侵權行為損害賠償債權，
    核屬無確定期限之給付，既經原告起訴而送達訴狀，被告迄
    未給付，依法當應負遲延責任。是原告請求自刑事附帶民事
    起訴狀繕本送達被告之翌日即110 年9 月28日（附民卷第9 
    頁）起至清償日止，按週年利率百分之5 計算之法定遲延利
    息，核無不合，應予准許。
四、綜上所述，原告依侵權行為之法律關係，請求被告給付27,3
    01元，及自刑事附帶民事起訴狀繕本送達翌日即110 年9 月
    28日起至清償日止，按週年利率百分之5 計算之利息，為有
    理由，應予准許。
五、本件係適用小額程序所為被告敗訴之判決，依民事訴訟法第
    436 條之20規定，應依職權宣告假執行。
六、本件原告提起刑事附帶民事訴訟，由本院刑事庭依刑事訴訟
    法第504 條第1 項之規定裁定移送前來，依同條第2 項規定
    就原告起訴部分依法免徵第一審裁判費，且本件訴訟繫屬期
    間亦未增生訴訟費用，尚無訴訟費用負擔問題，併此敘明。
中　　華　　民　　國　　111 　年　　5 　　月　　25　　日
                  臺灣臺中地方法院臺中簡易庭
                              法　官　陳航代
以上為正本，係照原本作成。
如不服本判決，應於送達後20日內，以判決違背法令為理由，向
本院提出上訴狀並表明上訴理由（上訴理由應表明一、原判決所
違背之法令及其具體內容；二、依訴訟資料可認為原判決有違背
法令之具體事實），如於本判決宣示後送達前提起上訴者，應於
判決送達後20日內補提上訴理由書（須附繕本）。 
中　　華　　民　　國　　111 　年　　5 　　月　　31　　日
                              書記官  廖鳳美